【裁判字號】    89,訴,809
【裁判日期】    890901
【裁判案由】    偽造有價證券
【裁判全文】
臺灣彰化地方法院刑事判決                          八十九年度訴字第八九號
    公  訴  人  臺灣彰化地方法院檢察署檢察官
    被      告  甲○○
右列被告因偽造有價證券案件，經檢察官提起公訴 (八十九年度偵字第五三六二號)
，本院判決如左：
    主  文
甲○○意圖供行使之用，而收集偽造之百元美鈔，處有期徒刑壹年肆月。
扣案偽造之百元美鈔捌拾壹張沒收。
    事  實
一、甲○○明知於民國八十九年三月間某日，在彰化縣員林鎮○○路某電玩店，明知
    名為江耀泉（另責請檢察官偵查起訴）之不詳年籍成年男子所交付之百元美鈔共
    八十一張係偽鈔，竟仍意圖供行使之用而收集之，並有意將之交與其在大陸之弟
    使用。迄八十九年七月十三日，為警持檢察官核發之搜索票，在其彰化縣員林鎮
    ○○里○○路○段四六０巷二九三弄廿六號居所內查獲。
二、案經彰化縣警察局田中分局報請臺灣彰化地方法院檢察署檢察官偵查起訴。
    理 由
一、訊據被告甲○○固不否認有於右揭時、地，收受名為江耀泉所交付之百元美鈔共
    八十一張，且其本有意交與其在大陸之弟使用之事實，惟其矢口否認有供行使之
    用而收集之意圖，辯稱：因江耀泉向伊借新台幣（下同）十三萬多元未還，始將
    扣案之美鈔暫交由其保管，伊並不知是偽鈔云云。惟查：被告雖辯稱係江耀泉欠
    其十三萬多元未還，始交扣案之美鈔與其保管，然其於警訊及偵查中，卻稱該美
    鈔係不詳姓名、年籍之人欠其三萬二千元未還，始交與其保管，其究係如何突然
    憶起欠錢之人為江耀泉，誠屬可疑，且其原稱該人欠其三萬二千元，於本院審理
    時卻改口為十三萬多元，其間為何有十萬元之差距，亦難解釋，又伊既願借該人
    十三萬多元，顯見伊與該人應有一定之認識，然其於警訊、偵查中，卻均憶不起
    該人之姓名，則衡諸常情，豈有人會無端將十三萬多欠與一介陌生人？更見其之
    辯解，要難採信，且縱江耀泉向其借用十三萬多元，然依市價，上開偽造之美鈔
    面額折合新台幣已逾二十四萬元，與被告所借出之金額顯不相當，則江耀泉既身
    懷超過二十四萬元之美鈔，且其亦有意返還借款與被告，則為何其不直接將美鈔
    換回新台幣或將美鈔折算等額之新台幣還與被告，卻反將遠超過借款之美鈔交與
    被告保管，被告豈會毫不生疑？況據被告所述，江耀泉交美鈔與伊時，曾要求伊
    不要將美鈔持向銀行兌換，此舉亦非尋常，被告實難推說毫不知情。是被告所辯
    顯為卸責之詞，不值採信，此外，復有上述偽造之百元美鈔共八十一張附卷可資
    佐證，被告犯行洵堪認定，應依法予以論科。
二、核被告甲○○所為，係犯有刑法第二百零一條第二項後段之罪。爰審酌被告犯罪
    之動機、目的、方法、手段、所得利益，其前有多次犯罪記錄，品行不佳可見，
    此次復為行使之用而收集美鈔，雖未能證明其已將美鈔流出市面而擾亂金融秩序
    ，然此舉對社會經濟秩序潛在之危害甚大，所生危害不輕，及其犯後不知坦認犯
    行，犯後之態度不佳等一切情狀，量處如主文所示之刑，以示懲儆。扣案之偽造
    百元美鈔共八十一張，應併依刑法第二百零五條宣告沒收。
三、據上論斷，應依刑事訴訟法第二百九十九條第一項前段、刑法第二百零一條第二
    項、第二百零五條、戡亂時期罰金罰鍰提高標準條例第一條前段，判決如主文。
本案經檢察官王怡仁到庭執行職務。
中    華    民    國    八十九      年      九      月        一        日
                         臺灣彰化地方法院刑事第一庭
                                  法      官  葛  永  輝
右正本證明與原本無異。
如不服本判決，應於送達後十日內，向本院提出上訴狀( 須附繕本 )。
                                  法院書記官  吳    嘉
中    華    民    國    八十九      年      九      月        七        日
刑法第二百零一條
意圖供行使之用，而偽造、變造公債票，公司股票或其他有價證券者，處三年以上十
年以下有期徒刑，得併科三千元以下罰金。
行使偽造、變造之公債票、公司股票或其他有價證券或意圖供行使之用收集或交付於
人者，處一年以上七年以下有期徒刑，得併科三千元以下罰金。
刑法第二百零五條
偽造、變造之有價證券、郵票或印花稅票及前條之器械、原料，不問屬於犯人與否，
沒收之。


司法院資訊處製作；財團法人民間司法改革基金會備份。
